臺灣臺中地方法院刑事判決　　　　　　100年度易字第2173號
公　訴　人　臺灣臺中地方法院檢察署檢察官
被　　　告　康進文
　　　　　　張志明
上列被告等因竊盜案件，經檢察官提起公訴（99年度偵字第
25879號、100年度偵字第605、11968號），本院裁定進行簡式審
判程序，判決如下：
    主    文
康進文共同犯攜帶兇器加重竊盜罪，累犯，處有期徒刑柒月；扣
案之Ｔ型扳手（即十字起子）壹支沒收。又共同犯竊盜罪，累犯
，處有期徒刑伍月。又共同犯竊盜罪，累犯，處有期徒刑伍月。
又犯攜帶兇器加重竊盜罪，累犯，處有期徒刑柒月，扣案之Ｔ型
扳手（即十字起子）壹支沒收。應執行有期徒刑壹年肆月；扣案
之Ｔ型扳手（即十字起子）壹支沒收。
張志明共同犯攜帶兇器加重竊盜罪，累犯，處有期徒刑柒月；扣
案之Ｔ型扳手（即十字起子）壹支沒收。又共同犯竊盜罪，累犯
，處有期徒刑伍月。又共同犯竊盜罪，累犯，處有期徒刑伍月。
應執行有期徒刑壹年；扣案之Ｔ型扳手（即十字起子）壹支沒收
。
    犯罪事實
一、康進文、張志明前曾受下列罪刑宣告及刑之執行完畢情形，
    竟仍不知悔改：
（一）康進文前(1)於民國（下同）87年間因違反肅清煙毒條例、
      麻醉藥品管理條例等案件，經本院分別判處有期徒刑3年2
      月、7月確定，經本院以87年度聲字第1929號裁定應執行
      有期徒刑3年6月確定，於87年10月23日入監執行後；(2)又
      因偽造文書案件，經本院以88年度中簡字第697號簡易判
      決判處有期徒刑5月確定，接續執行，於90年11月7日假釋
      出監，剩餘刑期交付保護管束，保護管束期滿本應計算至
      91年7月18日期滿；(3)復因轉讓毒品案件，經本院以88年
      度訴字第643號判決判處有期徒刑1年，上訴後經臺灣高等
      法院臺中分院以89年度上更(一)字第234號判決駁回上訴確
      定，再與上開(2)之偽造文書案件有期徒刑部分，經臺灣高
      等法院臺中分院以90年度聲字第1175號裁定應執行有期徒
      刑1年4月確定，於92年5月2日入監接續執行；(4)再於92年
      間因施用毒品案件經本院以92年度訴字第1596號判決判處
      應執行有期徒刑1年5月（連續施用第一級毒品部份判處有
      期徒刑11月、連續施用第二級毒品部份判處有期徒刑8月
      ）確定，並接續上開有期徒刑1年4月之罪刑執行，於95年
      6月13日假釋出監，剩餘刑期交付保護管束。惟康進文於
      上開假釋期間內；(5)另犯施用毒品案件，經本院以95年度
      訴字第2904號判決判處有期徒刑1年確定，嗣經本院以96
      年度聲減字第260號裁定減刑為有期徒刑6月確定，經撤銷
      (4)案所載假釋，於96年1月8日入監執行殘刑4月又11日後
      ，接續執行(5)案，於96年11月18日縮刑期滿執行完畢。
（二）張志明前(1)於95年5月15日因違反毒品危害防制條例案件
      經本院以95年度訴字第674號判決判處有期徒刑10月確定
      ，於95年7月18日入監執行；(2)又於95年6月19日因竊盜案
      件經本院以95年度易字第1000號判決判處有期徒刑3月確
      定；(3)復於96年1月2日因公共危險案件經本院以95年度中
      交簡字第1736號判處有期徒刑6月確定，上開案件嗣本院
      以96年度聲減字第411號分別減刑為有期徒刑5月、1月15
      日及3月，並定應執行有期徒刑8月15日；(4)其又於95年11
      月20日因竊盜案件，經本院以95年度易字第2676號判處有
      期徒刑6月確定，嗣經減刑為有期徒刑3月；(5)又於95年12
      月25日因施用毒品案件經臺灣高等法院臺中分院以95年度
      上訴字第2629號判處有期徒刑10月確定，亦經減刑為有期
      徒刑5月，與上開(4)竊盜案件減得之刑有期徒刑3月，合併
      定應執行有期徒刑7月又15日，與前揭應執行刑有期徒刑8
      月又15日接續執行，於97年1月4日因縮短刑期假釋出監，
      嗣於97年1月11日縮刑期滿，假釋未經撤銷而以已執行完
      畢論。
二、詎康進文、張志明猶不知警愓，為下列竊盜犯行：
（一）於99年9月4日14時許，由張志明騎乘不知情之陳宣諭所有
      車牌號碼VNT-606輕型機車搭載康進文外出，伺機找尋行
      竊機會時，在臺中市西屯區市○○○路479號前，見陳新
      吉所有之車牌號碼X3-4791號自用小貨車停放於上開處所
      ，且該車上放有電鑽、電動起子各1組乏人管理，認有機
      可乘，康進文、張志明二人基於共同不法所有意圖之犯意
      聯絡，張志明將機車停放於該自用小貨車旁且擔任把風工
      作，由康進文持其所有且足對人之生命、身體、安全構成
      威脅，客觀上具有危險性而可供兇器使用之T型扳手1支（
      即扣案之十字起子），撬開上開小貨車車門鎖，並行竊車
      內電鑽、電動起子等物【價值共約新台幣（下同）4500元
      】；得手後，張志明再騎乘上開機車搭載康進文逃離現場
      。康進文、張志明二人並於不詳時間，在臺中市區干城車
      站附近某跳蚤市場，將上開物品，以800元之價格出售予
      不詳之人，所得款項朋分花用。
（二）於99年10月4日8時40分許，由康進文騎乘上開輕型機車搭
      載張志明外出，伺機找尋行竊機會時，在臺中市○○區○
      ○路3段326號前，見吳阿雪所有之車牌號碼INN-606號普
      通重型機車停放於上開地點乏人管理，認有機可乘，康進
      文、張志明二人基於共同不法所有意圖之犯意聯絡，康進
      文將機車停放於上開重機車旁且擔任把風工作，由張志明
      持其自備之鑰匙1支（未扣案），啟動上開重機車電門並
      竊取之；得手後，張志明再騎乘上開竊得機車夥同康進文
      逃離現場，並將竊得機車作為個人代步使用。
（三）於99年10月5日12時10分許，由康進文騎乘上開輕型機車
      搭載張志明外出，伺機找尋行竊機會時，在臺中市○○區
      ○○路2段6號之某飯店員工停車場內，見廖國華所有之車
      牌號碼G6A-687號普通重型機車停放於上開處所乏人管理
      ，認有機可乘，康進文、張志明二人基於共同不法所有意
      圖之犯意聯絡，康進文將機車停放於上開重機車旁且擔任
      把風工作，由張志明持其自備之鑰匙1支（未扣案），啟
      動上開重機車電門並竊取之；得手後，張志明再騎乘上開
      竊得機車夥同康進文逃離現場，並將竊得機車作為個人代
      步使用。
（四）康進文騎乘上開輕型機車，於99年10月30日8時10分許，
      在臺中市○○區○○街12號前，見陳建宏所有之車牌號碼
      8263-UM號自用小貨車停放於上開處所，且該車上放有工
      業配電用電線1包乏人管理，認有機可趁，基於不法所有
      之意圖，將機車停放於該自用小貨車旁，並持其所有且足
      對人之生命、身體、安全構成威脅，客觀上具有危險性而
      可供兇器使用之自製十字起子1支【即犯罪事實二、（一
      ）之Ｔ型扳手】，撬開上開小貨車車門鎖，並行竊車內上
      開物品（價值約1000元至2000元）；得手後，正欲騎乘上
      開機車逃離現場之際，即遭巡邏員警查獲，並扣得自製十
      字起子1支【即犯罪事實二、（一）之Ｔ型扳手】，及電
      線麻布袋1大包（業經被害人領回）等物。
三、嗣廖國華、吳阿雪及陳新吉發現上開物品失竊而報警處理，
    經警方調閱監視器畫面，而循線查獲上情。
四、案經臺中市警察局（現改制為臺中市政府警察局）第六分局
    報告及臺灣臺中地方法院檢察署檢察官自動檢舉偵查起訴。
    理    由
一、按除簡式審判程序、簡易程序及刑事訴訟法第376條第1款、
    第2款（第1款：最重本刑為三年以下有期徒刑、拘役或專科
    罰金之罪。第2款：刑法第320條、第321條之竊盜罪。）所
    列之罪之案件外，第一審應行合議審判，刑事訴訟法第284
    條之1條文定有明文。本件被告康進文、張志明所犯均係屬
    刑事訴訟法第376條第2款所列之竊盜罪，依法獨任進行審理
    程序。又被告康進文、張志明於審理程序中，均先就上開犯
    罪事實為有罪之陳述，且所犯係死刑、無期徒刑、最輕本刑
    為三年以上有期徒刑以外之罪，經本院告知簡式審判程序之
    旨，並聽取檢察官及被告之意見後，依刑事訴訟法第273條
    之1第1項之規定，裁定進行簡式審判程序，是本件之證據調
    查，依刑事訴訟法第273條之2規定，不受同法第159條第1項
    、第161條之2、第161條之3、第163條之1及第164條至170條
    規定之限制，合先敘明。
二、上開犯罪事實，業據被告康進文、張志明於警詢時、檢察官
    訊問中及本院審理時均坦承不諱，核與證人即被害人陳建宏
    、廖國華、吳阿雪、陳宣諭、陳新吉分別於警詢時指證之失
    竊情節相符（見警卷第10至23頁），並有職務報告書、臺中
    市警察局第六分局搜索扣押筆錄（執行時間：99年10月30日
    8 時10分起至40分止、受執行人：康進文、執行處所：台中
    市○○區○○街12號前）、臺中市警察局第六分局扣押物品
    目錄表（扣得自製十字起子1支、電線麻布袋1大包）、贓物
    認領保管單（具領人：陳建宏、品名：電線布袋1大包）、
    廖國華重機車G6A-687失竊案監視器畫面翻拍照片8張暨說明
    、吳阿雪重機車INN-446失竊案監視器畫面翻拍照片5張暨說
    明、查獲照片10張（康進文使用之交通工具VNT-606輕機車
    ）、現場位置圖、車輛詳細資料報表（車牌號碼VNT-606輕
    型機車）、車輛詳細資料報表（車牌號碼8263-UM自小客貨
    ）、失車-案件基本資料詳細畫面報表（車號G6A-687重機已
    破獲）、失車-案件基本資料詳細畫面報表（車號INN-446重
    機已破獲）、臺中市警察局車輛協尋電腦輸入單（車號G6A-
    687重機）、臺中市警察局第六分局何安派出所受理各類案
    件紀錄表（車號G6A-687重機失竊）、臺中市警察局第六分
    局何安派出所發生竊盜案件記錄表（車號G6A-687重機失竊
    、臺中市警察局車輛協尋電腦輸入單（車號INN-446重機）
    、臺中市警察局第六分局何安派出所受理各類案件紀錄表【
    車號INN-446重機失竊（見中分六警偵字第0990036747號警
    卷第6、24至27、32、36至57頁）】；臺中市警察局第六分
    局職務報告書、監視錄影畫面翻拍照片10張、刑事案件報案
    證明申請書【陳新吉遺失電鑽1具、電動起子1具（見中分六
    警偵字第0990038772號警卷第15、38至44頁）】等附卷可稽
    ，足徵被告2人前揭自白應屬實情。本案事證已臻明確，被
    告二人犯行致堪認定。
三、新舊法比較：
（一）刑法第321條業經總統於100年1月26日以華總一義字第
      10000015561號令公布修正，並於100年1月28施行，本件
      被告前揭行為時刑法第321條加重竊盜罪規定為：「犯竊
      盜罪而有左列情形之一者，處6月以上、5年以下有期徒刑
      ：一、於夜間侵入住宅或有人居住之建築物、船鑑或隱匿
      其內而犯之者。二、毀越門扇、牆垣或其他安全設備而犯
      之者。三、攜帶兇器而犯之者。四、結夥三人以上而犯之
      者。五、乘火災、水災或其他災害之際而犯之者。六、在
      車站或埠頭而犯之者。前項之未遂犯罰之。」修正後之刑
      法第321條則規定為：「犯竊盜罪而有下列情形之一者，
      處6月以上、5年以下有期徒刑，得併科新臺幣10萬元以下
      罰金：一、侵入住宅或有人居住之建築物、船艦或隱匿其
      內而犯之者。二、毀越門扇、牆垣或其他安全設備而犯之
      者。三、攜帶兇器而犯之者。四、結夥三人以上而犯之者
      。五、乘火災、水災或其他災害之際而犯之者。六、在車
      站、埠頭、航空站或其他供水、陸、空公眾運輸之舟、車
      、航空機內而犯之者。前項之未遂犯罰之。」是被告行為
      後法律已有變更，應依刑法第2條第1項之規定，為「從舊
      從輕」之比較。本案經比較新舊法後，以修正前刑法第
      321條之規定（因舊法未規定得併科新臺幣10萬元以下罰
      金），有利於被告，自應適用修正前刑法第321條之規定
      。
（二）按刑法上所謂兇器，其種類並無限制，凡客觀上對於人之
      生命、身體、安全構成威脅，具有危險性之兇器均屬之，
      且祇須行竊時攜帶此種具有危險性之兇器為已足，並不以
      攜帶之初有行兇之意圖為必要（最高法院79年臺上字第
      5253 號判例參照）；且按扳手、鉗、起子等物，客觀上
      均足對人之生命、身體、安全構成威脅應認為行兇器具，
      持以行竊應成立加重竊盜罪（最高法院76年度臺上字第
      3929號判決參照）。查被告康進文、張志明就犯罪事實二
      、（一）共同行竊及被告康進文就犯罪事實二、（四）單
      獨行竊時，所用之T型扳手即十字起子（形狀外觀見中分
      六警偵字第0990036747號警卷第46頁上方照片所示之T字
      型的一字起子）1支，均屬金屬材質、質地堅硬之物，堪
      認在客觀上顯對人之生命、身體、安全構成威脅，均係具
      有危險性之兇器無訛。是核被告康進文、張志明就犯罪事
      實二、（一）共同行竊及被告康進文就犯罪事實二、（四
      ）單獨行竊犯行，均係犯修正前刑法第321條第1項第3款
      之攜帶兇器加重竊盜罪。
四、核被告康進文、張志明就犯罪事實欄二、（一）及被告康進
    文就犯罪事實二、（四）部分，係犯刑法第321條第1項第3
    款之攜帶兇器加重竊盜罪；被告康進文、張志明就犯罪事實
    欄二、（二）、（三）部分，係犯第320條第1項普通竊盜等
    罪嫌；被告康進文與張志明就上開犯罪事實欄二、（一）、
    （二）、（三）之竊盜犯行，有犯意聯絡與行為分擔，為共
    同正犯。另被告康進文所犯上揭二次加重竊盜罪與二次普通
    竊盜罪間，犯意各別，行為互殊，應予分論併罰；被告張志
    明所犯上揭二次普通竊盜罪及一次加重竊盜罪間，犯意各別
    ，行為互殊，亦應予分論併罰。又被告二人各有如犯罪事實
    欄所載之論罪科刑執行情形，此有臺灣高等法院被告前案紀
    錄表在卷可稽，渠等於有期徒執行完畢後，五年內故意再犯
    本件有期徒刑以上之罪，為累犯，均應依刑法第47條第1項
    之規定加重其刑。爰審酌被告康進文、張志明犯罪前科之品
    行（參卷附臺灣高等法院被告前案紀錄表）、智識程度分別
    為高中肄業、國中畢業、經濟皆為勉強維持之生活狀況（見
    警卷被告警詢筆錄受詢問人資料)，渠等不思正途獲取財物
    ，及其行為之手段，所竊取物品之價值，被害人所受之損害
    ，犯罪之動機、意圖為變賣所得利益或供代步之用、手段、
    所生危害及坦承犯行之犯後態度等一切情狀，分別量處如主
    文所示之刑，並各定其應執行之刑，以示懲儆。
五、沒收部分：
（一）末按共同正犯因相互間利用他人之行為，以遂行其犯意之
      實現，本於責任共同之原則，有關沒收部分，對於共犯間
      供犯罪所用之物，自均應為沒收之諭知（最高法院89年度
      臺上字第6946號判決可資參照）。本件扣案之Ｔ型扳手即
      十字起子1支，既為被告康進文所有，且係供其與同案被
      告張志明共同犯上開加重竊盜犯行所用之物【就犯罪事實
      二、（一）部分】，已據被告康進文供認在卷（見本院卷
      第59頁），自應依刑法第38條第2項第2款之規定於被告康
      進文、張志明主文項下均為沒收之諭知。
（二）扣案之Ｔ型扳手即十字起子1支，既為被告康進文所有，
      且係供其竊盜犯行所用之物【就犯罪事實二、（四）部分
      】，已據被告康進文供認在卷（見本院卷第59頁），自應
      依刑法第38條第2項第2款之規定於被告康進文項下為沒收
      之諭知。
（三）至被告張志明持以犯如犯罪事實欄二、（二）、（三）所
      用之自備鑰匙1支並未扣案，業經被告張志明陳明業已丟
      棄（見本院卷第34頁），並無證據證明現仍存在，為免將
      來執行之困難，爰不予諭知沒收，併此敘明。
五、據上論斷，應依刑事訴訟法第273條之1第1項、第299條第1
    項前段，修正前刑法第321條第1項第3款、刑法第2條第1項
    、第28條、第320條第1項、第47條第1項、第38條第1項第2
    款、第51條第5款、刑法施行法第1條之1第1項、第2項前段
    ，判決如主文。
本案經檢察官楊朝嘉到庭執行職務。
中    華    民    國   100    年    9     月    22    日
                  刑事第一庭   法  官   廖  穗  蓁
以上正本證明與原本無異。
如不服本判決應於收受送達後10日內向本院提出上訴書狀，並應
敘述具體理由；其未敘述上訴理由者，應於上訴期間屆滿後20日
內向本院補提理由書（均須按他造當事人之人數附繕本）「切勿
逕送上級法院」。
告訴人或被害人對於判決如有不服具備理由請求檢察官上訴者，
其上訴期間之計算係以檢察官收受判決正本之日期為準。
                               書記官   許  靜  茹
中    華    民    國   100    年    9     月    22    日
附錄本案論罪科刑法條全文：
刑法第320條第1項（普通竊盜罪）
意圖為自己或第三人不法之所有，而竊取他人之動產者，為竊盜
罪，處5年以下有期徒刑、拘役或500元以下罰金。
中華民國刑法第321條（加重竊盜罪）
犯竊盜罪而有下列情形之一者，處6月以上、5年以下有期徒刑，
得併科新臺幣10萬元以下罰金：
一、侵入住宅或有人居住之建築物、船艦或隱匿其內而犯之者。
二、毀越門扇、牆垣或其他安全設備而犯之者。
三、攜帶兇器而犯之者。
四、結夥三人以上而犯之者。
五、乘火災、水災或其他災害之際而犯之者。
六、在車站、埠頭、航空站或其他供水、陸、空公眾運輸之舟、
    車、航空機內而犯之者。
前項之未遂犯罰之。